【裁判字號】    88,訴,2037
【裁判日期】    890105
【裁判案由】    塗銷地上權登記
【裁判全文】
臺灣臺北地方法院民事裁定  八十八年訴字第二○三七號
    原      告  甲○○○
    訴訟代理人  吳東一  律師
    被      告  乙○○○ （陳池生配偶）   住台北市大安區○○○路○段一二五?
                              .
                              .
右當事人間請求塗銷地上權登記事件本院裁定如左：
    主      文
原告之訴駁回。
訴訟費用由原告負擔。
    理      由
一、按原告之起訴書狀內，必須記載被告住所或居所，此觀諸民事訴訟法第一百十六
    條第一款之規定自明，若原告之起訴狀內所記載被告本人之住所既查無其人，致
    法院第一次之言詞辯論通知，無從送達，實際上與未記載無異，自屬欠缺，依同
    法第二百四十九條第一項規定，法院本應裁定定期間命補正，逾期不為補正時，
    始得以裁定駁回其訴，但因被告之住居所不明，事實上已不能命其補正，故法院
    應認已合於同法第二百四十九條第一項前段不能補正之規定而逕以裁定駁回原告
    之訴。
二、經查原告於起訴狀內記載：「被告乙○○○（未記載任何出生年月日、身分證字
    號、而係載明為陳池生配偶）住台北市大安區○○○路○段一二五巷二十弄四號
    ，台北縣三重市○○街七十五巷十一號：：」，惟經本院分別依原告所記載之住
    所通知被告乙○○○於民國（下同）八十八年七月十九日上午九時三十分之第一
    次言詞辯論通知書，均因查無此人遭退回，此有本院交郵務送達公文封在卷可稽
    ，旋經本院當庭裁定命原告十五日內補正被告乙○○○之戶籍謄本，亦有本院八
    十八年七月十九日言詞辯論筆錄在卷可按，且經本院依職權向台北市大安區戶政
    事務所、台北縣三重市第二戶政事務所查詢有關被告乙○○○全戶戶籍資料，其
    中台北縣三重市第二戶政事務所函復並無乙○○○設籍資料，有該所八十八年七
    月二十八日（八八）北縣重二戶字第七四六八號函可考，另台北市大安區戶政事
    務所固檢送乙○○○之戶籍謄本，但所記載之乙○○○配偶為陳添財，經本院傳
    訊於八十八年九月十六日到庭陳述：伊並非原告起訴狀所記載之人等語，此情狀
    亦為原告訴訟代理人所不爭執，再經本院分別向台北市政府警察局及台北縣警察
    局調閱乙○○○（陳池生配偶）之口卡片資料，惟均函復經核對現有口卡、索引
    卡查無該員資料，有台北縣警察局八十八年十一月十一日八八北警戶字第一四二
    六四三號函及台北市政府警察局八十八年十一月十六日北市警戶字第八八三００
    四九一００號函在卷可憑，益證原告無法確認被告之住所或居所，揆諸前開說明
    ，足認原告之起訴狀內所記載被告本人之住所既查無其人，致法院第一次之言詞
    辯論通知，無從送達，實際上與未記載無異，自屬欠缺，況且本院前當庭裁定命
    原告於十五日內補正被告之戶籍資料，原告亦無法補正，且因被告之住居所不明
    ，事實上已無從命其補正，已如前所述，本院認已合於同法第二百四十九條第一
    項前段不能補正之規定，故逕以裁定駁回原告之訴。
三、結論：依民事訴訟法第二百四十九條第一項前段、第七十八條，裁定如主文。
中      華      民      國    八十九    年      一      月      五      日
                                            民事第四庭法      官  陳博文
右為正本係照原本作成
如對本裁定抗告須於裁定送達後十日內向本院提出抗告狀
中       華     民      國    八十九    年      一      月      五       日
                                                    書記官   蘇彥宇


司法院資訊處製作；財團法人民間司法改革基金會備份。
